【裁判字號】    97,簡上,104
【裁判日期】    971219
【裁判案由】    詐欺
【裁判全文】
臺灣新竹地方法院刑事判決             97年度簡上字第104號
上  訴  人
即  被  告  甲○○
上列上訴人因詐欺案件，不服本院竹北簡易庭九十七年度竹北簡
字第二０五號中華民國九十七年四月二十四日第一審簡易判決（
聲請案號：臺灣新竹地方法院檢察署九十七年度偵字第一六一八
號），提起上訴，本院管轄第二審之合議庭判決如下：
    主  文
上訴駁回。
甲○○緩刑貳年。
    事實及理由
一、本案經本院合議庭審理結果，認本院第一審判決認事用法及
    量刑均無不當，應予維持，所載之證據及理由均與本庭所認
    定者相同，茲引用之。（如附件）
二、上訴人即被告上訴意旨略以：被告因為找工作，交付存摺等
    物，導致自己帳戶被凍結，銀行信用受損，目前半工半讀，
    無經濟能力，即將入伍服役，已賠償被害人丙○○，希望法
    院從輕量刑等語。經查，被告所犯幫助詐欺取財犯行，事證
    明確，業有附件所載證據足佐，被告亦自承：原審判決並無
    違誤，是被告徒以前揭理由上訴，核無理由，應予駁回。
三、查被告前未曾受有期徒刑以上刑之宣告，有臺灣高等法院被
    告全國前案紀錄表一紙附卷可稽，其因一時失慮致罹刑典，
    犯情尚輕，且事後亦能坦承犯行，態度良好，除被害人乙○○表明不求償外，被告業已賠償被害人丙○○，有郵政國內
    匯款執據一紙及本院公務電話紀錄二紙在卷可稽，被告經此
    偵審程序之教訓後，應能知所警惕，信無再犯之虞，本院因
    認對其所宣告之刑以暫不執行為當，爰併予宣告緩刑二年，
    促其戒慎，用啟自新。
據上論斷，應依刑事訴訟法第四百五十五條之一第一項、第三項
、第三百七十三條、第三百六十八條，刑法第七十四條第一項第
一款，判決如主文。
本案經檢察官陳麗芬到庭執行職務。
中    華    民    國    97    年    12    月    19    日
                  刑事第六庭    審判長法  官  遲中慧
                                      法  官  魏瑞紅
                                      法  官  黃美盈
以上正本證明與原本無異。
不得上訴。
中    華    民    國    97    年    12    月    19    日
                                      書記官  吳美雲
附件：
臺灣新竹地方法院刑事簡易判決       97年度竹北簡字第205號
    聲  請  人  臺灣新竹地方法院檢察署檢察官
    被      告  甲○○    男  19歲（民國○○年○月○日生）
                          身分證統一編號：Ｚ000000000號
                          住新竹縣新豐鄉鳳坑村3鄰坑子口
                            599號
上列被告因詐欺案件，經檢察官聲請以簡易判決處刑（97年度偵
字第1618號），本院判決如下：
        主  文
甲○○幫助意圖為自己不法之所有，以詐術使人將本人之物交付
，處拘役肆拾日，如易科罰金，以新臺幣壹仟元折算壹日。
        事實及理由
一、本院所認定之犯罪事實及證據，其餘均與檢察官聲請簡易判
    決處刑書之記載相同，茲引用之，如附件。
二、依刑事訴訟法第449條第1項前段、第3項、第454條第2項，
    刑法第30條第1項、第339條第1項、第30條第2項、第41條第
    1項前段，刑法施行法第1條之1，逕以簡易判決處如主文所
    示之刑。
三、如不服本判決，得自收受送達之日起10日內向本院提出上訴
    狀。其未敘述上訴理由者，並應由上訴期間屆滿後20日內向
    本院補提理由書狀上訴（須按他造當事人之人數附繕本）「
    切勿逕送上級法院」。
中    華    民    國    97    年    4     月    24    日
                    竹北簡易庭法  官  陳明珠
以上正本證明與原本無異。
中    華    民    國    97    年    4     月    24    日
                              書記官  樂嘉威
附錄本案論罪科刑實體法條全文：
中華民國刑法第339條
（普通詐欺罪）
意圖為自己或第三人不法之所有，以詐術使人將本人或第三人之
物交付者，處5年以下有期徒刑、拘役或科或併科1千元以下罰金
。
以前項方法得財產上不法之利益或使第三人得之者，亦同。
前二項之未遂犯罰之。
（附件）
臺灣新竹地方法院檢察署檢察官聲請簡易判決處刑書
                                       97年度偵字第1618號
  被  告  甲○○  男  18歲（民國○○年○月○日生）
                  住新竹縣新豐鄉鳳坑村3鄰坑子口599號
                  國民身分證統一編號：Ｚ000000000號
上列被告因詐欺案件，業經偵查終結，認為宜以簡易判決處刑，
茲將犯罪事實及證據並所犯法條分敘如下：
    犯罪事實
１、甲○○明知近年來坊間盛行以虛設、租賃、借用、買賣或蒐
    集人頭帳戶方式，供作詐騙或恐嚇他人交付贖金等不法用途
    ，已預見向其索取金融機構之帳戶存摺、提款卡者，目的及
    手段詭密，應有持帳戶相關物件，供己詐騙或恐嚇他人錢財
    之意，竟基於幫助他人為詐欺取財犯罪之故意，於民國96年
    年9月22日某時，在新竹市○區○○路某處托運行內，以托
    運貨品方式，將自身所申請使用之臺灣郵政新豐郵局帳戶存
    摺及提款卡（帳號詳如卷附資料），寄交自稱「陳小姐」之
    不詳年籍及聯絡方式之人，嗣該名不詳年籍之人，即以網路
    購物付款方式有誤為由，誘使丙○○、乙○○持提款卡，於
    96年9月30日18時50分、21時50分許，各自前往臺北信義郵
    局及嘉義梅山郵局操作自動提款機，因而使丙○○、乙○○
    所有之存款新臺幣（下同）1萬4983元、6321元，自動轉入
    甲○○所申請使用之上開郵局帳戶內，嗣因丙○○、乙○○
    察覺有異，始報警查悉上情。
２、案經新竹縣政府警察局竹北分局報請偵辦。
    證據並所犯法條
１、證據：
  (1)被告甲○○供述已將臺灣郵政新豐郵局帳戶物件，寄交自稱
    「陳小姐」之不詳年籍及聯絡方式之人等情節。
  (2)被害人丙○○、乙○○指述受害經過情節。
  (3)被害人丙○○、乙○○轉帳單據影本。
  (4)臺灣郵政新豐郵局甲○○開戶資料表及交易明細影本。
２、所犯法條：
    按金融機構所製發之存摺、提款（金融）卡等物，本係提供
    該機構存款戶存、提款之用，一般持用人為免帳戶內存款遭
    他人不法領取，或為他人冒名執為不法所用，無不妥慎保管
    該等物件，除為圖取不法利益外，應無率予交付他人之理；
    又近年來俗稱「刮刮樂」、「網路拍賣」詐財集團，或為「
    擄車勒贖」、「擄鴿勒贖」恐嚇取財集團，甚為猖獗，各報
    章及電子媒體屢屢披露此類集團利用人頭帳戶之犯案手法，
    當非被告甲○○所得諉為不知，是被告將自身所持用之存摺
    及提款卡等物，交付不詳年籍及聯絡方式者之時，應已預見
    該蒐集帳戶相關物件者，意在持以供己詐騙或恐嚇他人錢財
    之用，從而被告即有幫助他人詐欺取財之不確定故意，甚屬
    明確。核被告所為，係犯刑法第30條第1項、第339條第1項
    之幫助詐欺取財罪；被告幫助他人實行犯罪行為，為幫助犯
   ，請依刑法第30條第2項規定，減輕其刑。
３、依刑事訴訟法第451條第1項聲請逕以簡易判決處刑。
    此    致
臺灣新竹地方法院
中    華    民    國    97    年    3    月    30    日
                                    檢察官  黃建麒
本件證明與原本無異。
中    華    民    國    97    年    4    月    8    日
                                    書記官  范芳瑜
附錄法條：
刑法第339條第1項
意圖為自己或第三人不法之所有，以詐術使人將本人或第三人之
物交付者，處5年以下有期徒刑、拘役或科或併科1千元以下罰金
。


司法院資訊處製作；財團法人民間司法改革基金會備份。
